【裁判字號】    98,易,11
【裁判日期】    980220
【裁判案由】    竊盜等
【裁判全文】
臺灣屏東地方法院刑事判決                98年度易字第11號
公  訴  人  臺灣屏東地方法院檢察署檢察官
被      告  乙○○
上列被告因竊盜等案件，經檢察官提起公訴（97年度偵字第6273
、7981、8255、8391、8452號），本院改依簡式審判程序審理，
判決如下：
    主  文
乙○○共同犯如附表二編號一至七所示之罪，各處如附表二編號
一至七所示之刑。應執行有期徒刑肆年陸月。
    事  實  及  理  由
一、事實：乙○○與其他真實姓名、年籍不詳之成年男子共同基
    於意圖為自己不法所有及恐嚇取財之犯意聯絡及行為分擔，
    組成擄鴿勒贖集團，於下列時間、地點，以下列手段，竊取
    他人飼養之賽鴿並恐嚇鴿主交付財物：
    (一)乙○○於民國97年6 月間某日，以領取殘障補助為由，向
      其妻阮玉碧（業由臺灣屏東地方法院檢察署檢察官為不起
      訴處分）取得如附表一編號一所示帳戶之存摺、金融卡及
      密碼等物（乙○○向配偶阮玉碧詐欺取財行為，未據阮玉
      碧告訴）後，交予上開集團其他成員使用。上開集團成員
      先於：97年7 月11日某時許，將丁○○所有之賽鴿於飛
      行訓練途中攔截竊取，再根據賽鴿腳環上之鴿主資料，撥
      打電話予丁○○，向其恫嚇稱若不依指示匯款，將殺害其
      所有之賽鴿等語，恐嚇丁○○，致其心生畏懼，而於當日
      9 時15分許，依指示匯款新臺幣（下同）6,000 元至阮玉
      碧上開帳戶內，該筆款項旋為上開集團成員提領一空。嗣
      因丁○○報警處理而循線查悉上情。該集團成員復於：
      97 年7月21日某時許，將曾松慶所有之賽鴿於飛行訓練途
      中攔截竊取，再根據賽鴿腳環上之鴿主資料，撥打電話予
      曾松慶，向其恫嚇稱若不依指示匯款，將殺害其賽鴿等語
      恐嚇曾松慶，致其心生畏懼，而於當日14時46分許及15時
      31 分 許，依指示先後匯款2,510 元及5,000 元（共計
      7,510 元）至阮玉碧之前開帳戶內，該筆款項旋為上開集
      團成員提領一空。嗣因曾松慶報警處理而循線查悉上情。
    (二)乙○○另於97年8 月間某日，向李金和（經臺灣屏東地方
      法院檢察署檢察官另行聲請簡易判決處刑）表示將帳戶借
      其使用會發財為由，取得李金和所有如附表一編號三所示
      帳戶之存摺、印章、金融卡及密碼等物後，交予上開集團
      其他成員使用。上開集團成員於97年8 月25日某時許，將
      己○所有之賽鴿於飛行訓練途中攔截竊取，再根據賽鴿腳
      環上之鴿主資料，撥打電話予己○，向其恫嚇稱若不依指
      示匯款，將殺害其所有之賽鴿等語恐嚇己○，致其心生畏
      懼，而於當日15時10分許，依指示匯款5,000 元至李金和
      上開帳戶內，該筆款項旋為上開集團成員提領一空。嗣因
      己○報警處理而循線查悉上情。
    (三)乙○○另於97年8 月27日前某日，將其所有如附表一編號
      二所示帳戶之存摺、金融卡及密碼等物後，交予上開集團
      其他成員使用。上開集團成員於97年8 月27日某時許，將
      甲○○所有之賽鴿於飛行訓練途中攔截竊取，再根據賽鴿
      腳環上之鴿主資訊，撥打電話予甲○○，向其恫嚇稱若不
      依指示匯款，將殺害其所有之賽鴿等語恐嚇甲○○，致其
      心生畏懼，而於當日14時15分許，依指示匯款2,030 元至
      乙○○上開帳戶內，該筆款項旋為上開集團成員提領一空
      。嗣因甲○○報警處理而循線查悉上情。
    (四)上開集團成員於97年9 月12日某時許，將戊○○所有之賽
      鴿於飛行訓練途中攔截竊取，再根據賽鴿腳環上之鴿主資
      訊，撥打電話予戊○○，向其恫嚇稱若欲贖回賽鴿，需攜
      帶6,500 元，前往屏東縣佳冬鄉台一線433.5 公里處之「
      心怡檳榔攤」等候電話指示等語恐嚇戊○○，致其心生畏
      懼，而於當日13時許前往上址等候。上開集團成員於13時
      30分許，以電話指示戊○○將錢放置於上址檳榔攤旁大樹
      磚頭下，再指示其前往屏南工業區○○路旁轉角處，取回
      放置於水果箱內之賽鴿，乙○○遂伺機取走放置於磚頭下
      之6,500 元後離去。嗣因戊○○報警處理而循線查悉上情
      。
    (五)上開集團成員於97年9 月12日某時許，將丙○○所有之賽
      鴿於飛行訓練途中攔截竊取，再根據賽鴿腳環上之鴿主資
      訊，撥打電話予丙○○，向其恫嚇稱若欲贖回賽鴿，需攜
      帶2,500 元，前往屏東縣佳冬鄉台一線433.5 公里處「心
      怡檳榔攤」等候電話指示等語，以此加害財產之事恐嚇丙○○，致其心生畏懼，而於當日13時30分許前往上址等候
      。上開集團成員於13時30分許，以電話指示丙○○將錢放
      置於上址檳榔攤旁大樹磚頭下，再指示其前往上址前方約
      100 公尺處之電線桿下，取回放置於蓮霧禮盒內之賽鴿。
      嗣乙○○欲前往拿取丙○○放置於磚頭下之2,500 元時，
      為前來埋伏之員警當場查獲，並扣得手機1 支及李金和所
      有如附表一編號三所示帳戶之存摺1 本等物。
    (六)上開集團成員於97年9 月12日某時許，將庚○○所有之賽
      鴿於飛行訓練途中攔截竊取，再根據賽鴿腳環上之鴿主資
      訊，撥打電話予庚○○，向其恫嚇稱若欲贖回賽鴿，需攜
      帶2,500 元，前往屏東縣佳冬鄉台一線433.5 公里處「心
      怡檳榔攤」等候電話指示等語恐嚇庚○○，致其心生畏懼
      ，而於當日13時30分許前往上址等候。惟上開集團成員未
      及電話指示庚○○將錢放置於何處，乙○○即為警查獲而
      未能得逞。
二、證據: 本件證據除引用起訴書證據清單欄記載之證據（如附
    件）外，並引用被告於本院審理中之自白為證據。惟被告雖
    自白稱本案為其一人所為，無其他共犯云云，然就一般擄鴿
    集團之作案模式觀之，犯罪過程中，除須有成員負責攔捕賽
    鴿外，尚須有人撥打電話恐嚇鴿主，並須有人前往提款機提
    款或至指定地點取贖，難由一人獨立完成，是以被告此部分
    陳述，與常理不合，為本院所不採，附此敘明。
三、核被告所為，係犯刑法第320 條第1 項之竊盜罪、第346 條
    第1 項之恐嚇取財罪及第346 條第3 項、第1 項之恐嚇取財
    未遂罪。被告乙○○與上開集團成員間有犯意聯絡及行為分
    擔，均為共同正犯。被告所犯上開共14罪，犯意各別，行為
    互殊，被害人不同，應分論併罰。爰審酌被告之智識程度，
    無犯罪前科，本件犯罪之動機、目的、手段，被告所得之利
    益，其行為對賽鴿飼主財產上之威脅甚鉅，本件被害人均受
    驚嚇，其中除曾松慶、甲○○及庚○○外，其餘被害人所有
    之賽鴿均被放回，惟被告事後多方飾詞狡辯，迄本院審理時
    始坦認犯行，惟自稱僅有一人獨立犯案，仍有迴護其他共犯
    之意，並無悔意等一切情狀，量處如主文所示之刑，並合併
    定其應執行之刑，以資懲儆。扣得手機1 支及李金和所有如
    附表一編號三所示帳戶之存摺1 本，或不能證明為供被告犯
    罪所用（手機）或非被告所有（存摺），故不併予宣告沒收
    ，附此敘明。
據上論斷，應依刑事訴訟法第284 條之1 、第273 條之1 第1 項
、第299 條第1 項前段、第310 條之2 ，刑法第28條、第320 條
第1 項、第346 條第1 項、第3 項、第51條第5 款，刑法施行法
第1 條之1 ，判決如主文。
中    華    民    國    98    年    2     月    20    日
                  刑事第四庭    法  官  王以齊
以上正本證明與原本無異。
如不服本判決應於收受判決後10日內向本院提出上訴書狀，並
應敘述具體理由；其未敘述上訴理由者，應於上訴期間屆滿後
20日內向本院補提理由書（均須按他造當事人之人數附繕本）
「切勿逕送上級法院」。
中    華    民    國    98    年    2     月    20    日
                                書記官  蔡進吉
附表一：
┌──┬────┬──────────┬───────┐
│編號│  戶名  │     金融機構       │    帳 號     │
├──┼────┼──────────┼───────┤
│ 一 │ 阮玉碧 │臺灣郵政股份有限公司│00000000000000│
│    │        │枋寮水底寮郵局      │              │
├──┼────┼──────────┼───────┤
│ 二 │ 乙○○ │臺灣郵政股份有限公司│00000000000000│
│    │        │枋寮水底寮郵局      │              │
├──┼────┼──────────┼───────┤
│ 三 │ 李金和 │臺灣土地銀行枋寮分行│000000000000  │
└──┴────┴──────────┴───────┘
附表二：
┌─┬────┬──────┬──────────────┐
│編│犯罪事實│    所犯法條│     論  罪  科  刑         │
│號│        │            │                            │
├─┼────┼──────┼──────────────┤
│一│如事實欄│刑法第320 條│乙○○共同竊盜，處有期徒刑參│
│  │(一)所示│第1 項、第  │月。又共同意圖為自己不法之所│
│  │        │346 條第1 項│有，以恐嚇使人將本人之物交付│
│  │        │            │，處有期徒刑伍月。          │
├─┼────┼──────┼──────────────┤
│二│如事實欄│刑法第320 條│乙○○共同竊盜，處有期徒刑參│
│  │(一)所示│第1 項、第  │月。又共同意圖為自己不法之所│
│  │        │346 條第1 項│有，以恐嚇使人將本人之物交付│
│  │        │            │，處有期徒刑伍月。          │
├─┼────┼──────┼──────────────┤
│三│如事實欄│刑法第320 條│乙○○共同竊盜，處有期徒刑參│
│  │(二)所示  │第1 項、第  │月。又共同意圖為自己不法之所│
│  │        │346 條第1 項│有，以恐嚇使人將本人之物交付│
│  │        │            │，處有期徒刑伍月。          │
├─┼────┼──────┼──────────────┤
│四│如事實欄│刑法第320 條│乙○○共同竊盜，處有期徒刑參│
│  │(三)所示  │第1 項、第  │月。又共同意圖為自己不法之所│
│  │        │346 條第1 項│有，以恐嚇使人將本人之物交付│
│  │        │            │，處有期徒刑伍月。          │
├─┼────┼──────┼──────────────┤
│五│如事實欄│刑法第320 條│乙○○共同竊盜，處有期徒刑參│
│  │(四)所示  │第1 項、第  │月。又共同意圖為自己不法之所│
│  │        │346 條第1 項│有，以恐嚇使人將本人之物交付│
│  │        │            │，處有期徒刑伍月。          │
├─┼────┼──────┼──────────────┤
│六│如事實欄│刑法第320 條│乙○○共同竊盜，處有期徒刑參│
│  │(五)所示  │第1 項、第  │月。又共同意圖為自己不法之所│
│  │        │346 條第1 項│有，以恐嚇使人將本人之物交付│
│  │        │            │，處有期徒刑伍月。          │
├─┼────┼──────┼──────────────┤
│七│如事實欄│刑法第320 條│乙○○共同竊盜，處有期徒刑參│
│  │(六)所示  │第1 項、第  │月。又共同意圖為自己不法之所│
│  │        │346 條第3 項│有，以恐嚇使人將本人之物交付│
│  │        │、第1 項    │，未遂，處有期徒刑肆月。    │
└─┴────┴──────┴──────────────┘
附錄本判決論罪科刑法條：
刑法第320 條第1 項
意圖為自己或第三人不法之所有，而竊取他人之動產者，為竊盜
罪，處5 年以下有期徒刑、拘役或新臺幣1 萬5 千元以下罰金。
刑法第346 條第1 項、第3 項
意圖為自己或第三人不法之所有，以恐嚇使人將本人或第三人之
物交付者，處6 月以上5 年以下有期徒刑，得併科新臺幣3 萬元
以下罰金。
前二項之未遂犯罰之。


司法院資訊處製作；財團法人民間司法改革基金會備份。
